臺灣高等法院臺中分院民事裁定
111年度抗字第313號
抗  告  人  林蘭銀  

相  對  人  兆豐產物保險股份有限公司

法定代理人  梁正德  
上列當事人間請求損害賠償等事件，抗告人對於中華民國111年5
月30日臺灣苗栗地方法院111年度保險字第1號所為裁定，提起抗
告，本院裁定如下：
    主  文
原裁定廢棄。
    理  由
一、抗告意旨略以：伊因車禍而受有腦震盪、骨盆骨折等傷害，
    相對人應給付伊保險金，請求原法院審理本件訴訟等語。
二、按訴訟之全部或一部，法院認為無管轄權者，依原告聲請或
    依職權以裁定移送其管轄法院，民事訴訟法第28條第1項定
    有明文。訴訟，由被告住所地之法院管轄；對於設有事務所
    或營業所之人，因關於其事務所或營業所之業務涉訟者，得
    由該事務所或營業所所在地之法院管轄；共同訴訟之被告數
    人，其住所不在一法院管轄區域內者，各該住所地之法院俱
    有管轄權，但依第4條至前條規定有共同管轄法院者由該法
    院管轄，同法第1條第1項前段、第6條、第20條分別定有明
    文。
三、經查：
㈠、抗告人於原審起訴主張原審被告李安傑（下稱李安傑）於民
    國109年1月10日駕駛000-0000號車輛（下稱系爭車輛），行
    經苗栗市○○路與○○路路口時，撞傷步行經過該路口之抗告人
    ，造成伊受有損害；嗣於111年1月25日追加臺灣產物保險股
    份有限公司（下稱臺灣產物保險公司）與相對人為被告，主
    張臺灣產物保險公司及相對人分別承保系爭車輛之第三人責
    任險及強制汽車責任險，應分別給付抗告人第三人責任險理
    賠金新臺幣（下同）200萬元及強制汽車責任險理賠金212萬
    元，並請求李安傑應提供其個人資料予臺灣產物保險公司及
    相對人以儘速理賠抗告人；臺灣產物保險公司及相對人應分
    別給付抗告人200萬元及212萬元，由原法院以111年度保險
    字第1號事件受理。原法院就李安傑及臺灣產物保險公司部
    分，以抗告人之訴在法律上顯無理由，於111年5月30日判決
    駁回抗告人之請求；就相對人部分，則以相對人公司之營業
    所所在地位於臺北市○○區○○街0段00號，認原法院無管轄權
    ，應以相對人公司營業所所在地之臺灣臺北地方法院（下稱
    臺北地院）管轄，而以原裁定將此部分訴訟移送於臺北地院
    等情，有原法院111年5月30日111年度保險字第1號判決及原
    裁定在卷，及原法院111年度保險字第1號卷宗可稽。
㈡、按管轄權之有無，應依原告主張之事實，按諸法律關於管轄
    之規定而為認定，與其請求是否成立無涉。又民事訴訟法第
    20條規定：「共同訴訟之被告數人，其住所不在一法院管轄
    區域內者，各該住所地之法院俱有管轄權，但依第四條至前
    條規定有共同管轄法院者，由該法院管轄」。且同法第21條
    規定：「被告住所、不動產所在地、侵權行為地或其他據以
    定管轄法院之地，跨連或散在數法院管轄區域內者，各該法
    院俱有管轄權」。至於同一訴訟，數法院有管轄權者，原告
    得任向其中一法院起訴，同法第22條亦有明定。查，抗告人
    於原審係以李安傑、臺灣產物保險公司及相對人為被告起訴
    ，李安傑之住所地在苗栗縣○○鄉，臺灣產物保險公司及相對
    人之主營業所所在地均在臺北市○○區，此有李安傑之戶籍謄
    本、相對人及臺灣產物保險公司之公司基本資料查詢在卷可
    稽（見原法院卷㈠第175頁、第415頁，本院卷第77頁），並
    不在同一法院管轄區域內，揆諸前揭民事訴訟法第20條規定
    ，本件原法院及臺北地院俱有管轄權，則抗告人向原法院起
    訴，即無違誤，原法院以抗告人與相對人部分之訴為無管轄
    權，將本件裁定移送臺北地院，即有未洽，抗告意旨指摘原
    裁定不當，求予廢棄，為有理由，應由本院廢棄原裁定。
四、據上論結，本件抗告為有理由，爰裁定如主文。
中　　華　　民　　國　　111 　年　　8 　　月　　24　　日
　　　　　　　民事第五庭　　審判長法　官　游文科
　　　　　　　　　　　　　　　　　法　官　楊珮瑛
　　　　　　　　　　　　　　　　　法　官　李慧瑜
正本係照原本作成。
本裁定除以適用法規顯有錯誤為理由外，不得再抗告。如提起再
抗告，應於裁定送達後10日內向本院提出再抗告狀（須按他造人
數附具繕本），並繳納再抗告裁判費新台幣1,000元整，同時委
任律師或具有律師資格之關係人為代理人。因疫情而遲誤不變期
間，得向法院聲請回復原狀。
　　　　　　　　　　　　　　　　　書記官　陳秀鳳

中　　華　　民　　國　　111 　年　　8 　　月　　24　　日